

GUSTAVO GONÇALVES SILVA

Analista de Dados

- (34) 99892-9131
- gustavo.gs.98@hotmail.com
- www.linkedin.com/in/gustavo-goncalves98/
- Patos de Minas, MG Brasil

SOBRE MIM

Possuo 26 anos, tenho experiência como Analista de Dados na área de Bl. Tenho habilidades sólidas em várias ferramentas, como Power Bl, Alteryx Designer, Excel, Figma, ambiente Azure (Azure Data Factory e Azure SQL Database) e linguagens como DAX, M, SQL, Python e noções de HTML, Git e AWS. Minha formação me proporcionou uma visão analítica e crítica dos processos, o que se reflete no meu trabalho de extração, tratamento e análise de dados. Meu foco é continuar me desenvolvendo na área de dados, buscando sempre inovação e otimização de processos com novas ferramentas. Sou uma pessoa disciplinada, que se adapta facilmente e aprende rápido. Estou sempre pronto para enfrentar novos desafios, solucionar problemas e contribuir para o sucesso dos projetos em que participo.

FORMAÇÃO ACADÊMICA

Centro Universitário de Patos de Minas - UNIPAM Engenharia Química | 2016 - 2020

IDIOMAS

Português Nativo Inglês Avançado

EXPERIÊNCIAS

Analista de Dados Gotomarket.digital | jul. 2023 – mai. 2024

- Atuei na criação de dashboards interativos, KPIs chave e insights em um projeto de CRM de vendas tanto em Power BI quanto no Azure Data Factory.
- Fui responsável por todo o processo de ETL, pipeline de dados, fluxos, orquestração e armazenamento dos dados no Azure Data Factory, tanto em Data Lake com camadas Bronze, Silver e Gold e Data Warehouse no modelo Star Schema, com tabelas de dimensão e fato em banco de dados SQL Server.
- Desenvolvi códigos em Python para análises mais complexas e insights específicos.
- Consultas e análises em SQL e algumas transformações de dados direto em banco de dados.
- Automatizei tarefas e fluxos de trabalho através do Logic Apps para melhorar a eficiência operacional e reduzir o tempo de processamento.

Analista de Dados

Livetax Tecnologia | ago. 2021 - jun. 2023

- Participei de diversos projetos nas áreas contábil, fiscal, financeiro e DP, onde foquei na automação e otimização de processos, melhorando o dia a dia dos clientes.
- Desenvolvi dashboards, painéis e relatórios no Power BI que geraram insights valiosos para o estratégico das empresas.
- Além disso, desenvolvi habilidades significativas na criação de layouts visuais no Figma, permitindo-me apresentar dados de maneira altamente clara e concisa.
- Fui responsável pelo ETL por meio do Azure Data Factory e Alteryx, trabalhando tanto com dados estruturados em banco de dados SQL Server como em arquivos Excel e XML. Executei ETLs complexos, incluindo o processamento de dados em tempo real e conciliações financeiras automáticas.

CURSOS

- Python para Análise de Dados EBAC | 2024
- Python para Data Science: linguagem e Numpy Alura | 2023
- Inglês United Idiomas / 2021 2022
- Azure Data Factory Do zero ao bigdata Udemy | 2022
- Big Data & Analytics FIAP | 2022
- Business Intelligence (BI) FIAP | 2022
- Design Thinking FIAP | 2022